臺灣高雄地方法院刑事判決　　　　　　　　　　　　九十三年度訴字第二五五四號
　　公　訴　人　臺灣高雄地方法院檢察署檢察官
　　被　　　告　乙○○
右列被告因違反毒品危害防制條例案件，經檢察官提起公訴（九十三年度毒偵字第三
五三四號），被告就被訴事實為有罪之陳述，經本院合議庭裁定由受命法官獨任進行
簡式審判程序，本院判決如左：
    主  文
乙○○連續施用第一級毒品，處有期徒刑玖月。扣案之第一級毒品海洛因壹包（淨重
零點壹肆公克，空包裝重零點貳伍公克），沒收銷燬之。
    事  實
一、乙○○曾因施用毒品案件，經本院以九十年度毒聲字第一四一號裁定送觀察、勒
    戒後，認無繼續施用毒品傾向，由臺灣高雄地方法院檢察署於民國九十年一月三
    十一日以九十年度毒偵字第九一號不起訴處分確定，並於九十年二月二日執行觀
    察、勒戒完畢釋放。詎乙○○仍不知悔改，竟基於施用第一級毒品海洛因之概括
    犯意，於前開處分後五年內之九十三年四月某日起至同年七月二日下午三時許止
    ，在其高雄市○○區○○街十巷七之四號五樓住處，以將海洛因摻水置入針筒後
    注射之方式連續施用第一級毒品海洛因多次，平均一天施用二次。嗣於同年七月
    三日晚上六時三十分許，在高雄市○鎮區○○路與凱旋路路口為警查獲，並扣得
    第一級毒品海洛因一包（淨重零點壹肆公克，空包裝重零點貳伍公克）。
二、案經高雄市政府警察局苓雅分局報請臺灣高雄地方法院檢察署檢察官偵查起訴，
    嗣本院訊問被告後，因被告認罪，並詢問檢察官、被告意見後，乃裁定進行簡式
    審判程序。
    理  由
一、按本件被告乙○○所犯係死刑、無期徒刑、最輕本刑為三年以上有期徒刑以外之
    罪，其於準備程序就前揭被訴事實為有罪之陳述，經受命法官告知簡式審判程序
    之旨，並聽取其與公訴人之意見後，本院認無不得或不宜改依簡式審判程序進行
    之處，爰依刑事訴訟法第二百七十三條之一第一項、第二百八十四條之一，裁定
    本件由受命法官獨任進行簡式審判程序，合先敘明。
二、右揭事實，業據被告乙○○於警詢、偵查及本院審理時供認不諱，且被告經警查
    獲時所採集之尿液，經送高雄市立凱旋醫院檢驗結果，確呈嗎啡陽性反應，有該
    院九十三年七月十九日高市凱醫檢字第０二０一二號煙毒尿液檢驗成績書一份在
    卷可稽。又扣案之海洛因一包，經送法務部調查局鑑驗結果，確含海洛因成分，
    淨重零點一四公克，空包裝重零點二五公克之事實，有該局九十三年八月三日調
    科壹字第二二００一七六九七號鑑定通知書一紙在卷可稽，足認被告之自白與事
    實相符。又被告前因施用毒品案件，經本院以九十年度毒聲字第一四一號裁定送
    觀察、勒戒後，認無繼續施用毒品傾向，由臺灣高雄地方法院檢察署於九十年一
    月三十一日以九十年度毒偵字第九一號不起訴處分確定，並於九十年二月二日執
    行觀察、勒戒完畢釋放之事實，有臺灣高等法院被告全國前案紀錄表一紙附卷可
    查，是被告於經觀察、勒戒處分，認無繼續施用毒品傾向，經檢察官為不起訴處
    分，並執行觀察、勒戒完畢釋放後五年內，再犯本件施用毒品之犯行，事證明確
    ，被告右揭連續施用第一級毒品海洛因之犯行洵堪認定，應予依法論科。
三、按毒品危害防制條例新修正條文於九十二年七月九日經總統公布，並自九十三年
    一月九日施行。又觀察、勒戒或強制戒治執行完畢釋放後，五年內再犯第十條施
    用毒品之罪者，應依法追訴，修正後毒品危害防制條例第二十三條第二項定有明
    文。查本案係於九十三年十月五日繫屬本院，有本院收文印戳章在卷可按，故本
    件並無修正後毒品危害防制條例第三十五條之適用，併予敘明。
四、按海洛因係毒品危害防制條例第二條第二項所稱之第一級毒品，不得非法持有、
    施用。核被告所為，係犯毒品危害防制條例第十條第一項之施用第一級毒品罪。
    其持有第一級毒品海洛因後進而施用，其持有之低度行為，應為施用之高度行為
    所吸收，不另論罪。又被告先後多次施用第一級毒品海洛因之犯行，時間緊接，
    方法相同，所犯復為構成要件相同之罪名，顯係基於概括犯意反覆為之，應依連
    續犯規定論以一罪，並依法加重其刑。爰審酌被告前因違反毒品危害防制條例案
    件，經觀察、勒戒後，仍未能徹底戒絕毒品，再犯本件施用毒品犯行，顯見其無
    戒毒悔改之意，惟念其施用毒品，乃戕害一己之身體健康，所為尚未害及他人，
    及於犯罪後坦承犯行，犯罪後態度尚佳等一切情狀，量處如主文所示之刑，以資
    懲儆。又扣案之第一級毒品海洛因一包（淨重零點壹肆公克，空包裝重零點貳伍
    公克），為毒品危害防制條例第二條第二項之毒品（包裝袋沾有海洛因殘渣，該
    殘渣已無從與包裝袋剝離），應依同條例第十八條第一項前段規定，宣告沒收銷
    燬之。至鑑驗所耗損之毒品，既已費失，自無庸宣告沒收銷燬，附此敘明。
據上論斷，應依刑事訴訟法第二百七十三條之一第一項、第二百九十九條第一項前段
，毒品危害防制條例第十條第一項、第十八條第一項前段，刑法第十一條、第五十六
條，判決如主文。
本案經檢察官甲○○到庭執行職務。
中    華    民    國      九十三    年      十一    月        四        日
                                  臺灣高雄地方法院刑事第十五庭
                                        法  官  林永村
如不服本判決，應於送達後十日內，向本院提出上訴狀。
右正本證明與原本無異。
                                        書記官  唐美玲
中    華    民    國      九十三    年      十一    月        四        日
附錄本案論罪科刑之法條
毒品危害防制條例第十條第一項
施用第一級毒品者，處六月以上五年以下有期徒刑。
